【裁判字號】    89,小上,9
【裁判日期】    890211
【裁判案由】    給付貨款
【裁判全文】
臺灣臺中地方法院民事裁定  八十九年度小上字第九號
    上  訴  人  甲○○○○○即.
    被 上訴 人  大洋工業社即張錫川
右當事人間請求給付貨款事件，上訴人對於中華民國八十八年七月二十二日本院沙鹿
簡易庭八十八年度沙小字第九八號第一審判決提起上訴，本院裁定如左：
    主      文
上訴駁回。
第二審訴訟費用由上訴人負擔。
    理      由
一、上訴意旨略以：原審固以上訴人如就是否收到被上訴人之針車仍有疑義，應不可
    能會在被上訴人所提之送貨單上為任何代表簽收之簽名行為云云，而為上訴人敗
    訴之判決。惟被上訴人提出之上開送貨單係以剪貼方式將上訴人之員工王貴珍姓
    名黏貼於背面，實與常理不符，又證人李常則係被上訴人之員工，其證詞偏袒被
    上訴人，亦非可信。兩造間生意往來已超過十年，每年訂貨金額超過百萬元，上
    訴人豈會故意不支付如此小額貨款，況依兩造交易習慣，通常一、二個月即會帳
    一次，被上訴人提出之送貨單早經兩造會帳時確認為無效之單據，只是當時未予
    撕毀，求予廢棄原判決，駁回被上訴人在第一審之訴等語。
二、按對於小額程序之第一審裁判之上訴或抗告，非以其違背法令為理由，不得為之
    。又上訴狀內應記載上訴理由，表明（１）原判決所違背之法令及具體內容。（
    ２）依訴訟資料可認為原判決有違背法令之具體事實。民事訴訟法第四百三十六
    條之二十四第二項、同條之二十五，分別定有明文。又所謂判決有違背法令，乃
    指判決不適用法規或適用不當，亦為同法第四百六十八條所明定，且此亦為小額
    事件之上訴程序所準用（民事訴訟法第四百三十六條之三十二第二項參照）。而
    以判決有不適用法規或適用不當為上訴理由時，其上訴狀或理由書應有具體之指
    摘，並揭示該法規之條項或內容，若係成文法以外之法則，應揭示該法則之旨趣
    ，倘為司法院解釋或最高法院之判例，則應揭示該判解之字號或其內容，如依民
    事訴訟法第四百六十九條所列第一款至第五款事由提起上訴時（第六款未準用，
    參照同上民事訴訟法第四百三十六條之三十二第二項規定），其上訴狀或理由書
    應揭示合於該條款之事實，上訴理由狀如未依此項方法表明者，即難認為已對原
    判決之違背法令有具體之揭示，其上訴自難認為合法（最高法院七十一年台上字
    第三一四號判例要旨參照）。經核上訴人之上訴狀所載僅就原審取捨證據加以指
    摘，並未具體指出原判決違背何等法規。綜上所述，上訴人之上訴即難認為合法
    ，應予駁回。
三、據上論結，依民事訴訟法第四百三十六條之三十二第二項、第四百七十一條第一
    項、第四百四十四條第一項、第九十五條、第七十八條，裁定如主文。
中      華      民      國    八十九    年      二      月      十一    日
                            臺灣臺中地方法院民事第三庭
~B審判長法官  吳惠郁
~B法      官  唐敏寶
~B法      官  林慧貞
右為正本係照原本作成
不得上訴。
中      華      民      國    八十九    年      二      月      十五    日
~B法院書記官


司法院資訊處製作；財團法人民間司法改革基金會備份。
